pl: Materiał tropiku: Płótno bawełniane; Nylon; Polibawełna; Poliester; Nylon ripstop; Poliester ripstop; Nylon powlekany silikonem (Silnylon); Poliester powlekany silikonem (Silpoly); Inny
pt-BR: Material da folha de proteção: Lona de algodão; Nylon; Polialgodão; Poliéster; Nylon ripstop; Poliéster ripstop; Nylon revestido de silicone (Silnylon); Poliéster revestido de silicone (Silpoly); Outro
sl-SI: Material za zunanje platno: Bombažno platno; Najlon; Poli-bombaž; Poliester; Najlon ripstop; Poliester ripstop; S silikonom prevlečen najlon (Silnylon); S silikonom prevlečen poliester (Silpoly); Drugo
lt-LT: Tento medžiaga: Medvilninis brezentas; Nailonas; Poliesterio ir medvilnės mišinys; Poliesteris; „Ripstop“ nailonas; „Ripstop“ poliesteris; Silikonu dengtas nailonas („Silnylon“); Silikonu dengtas poliesteris („Silpoly“); Kita
fi: Teltan ulkokerroksen materiaali: Puuvillakangas; Nailon; Polyesteripuuvilla; Polyesteri; Ripstop-nailon; Ripstop-polyesteri; Silikonipinnoitettu nailon (Silnylon); Silikonipinnoitettu polyesteri (Silpoly); Muu
vi: Chất liệu vải phủ ngoài: Vải bạt cotton; Nylon; Poly-cotton; Polyester; Nylon ripstop; Polyester ripstop; Nylon phủ silicone (Silnylon); Polyester phủ silicone (Silpoly); Khác
th: วัสดุผ้าคลุมกันแมลง: ผ้าฝ้ายแคนวาส; ไนลอน; โพลีคอตตอน; โพลีเอสเตอร์; ไนลอนริปสตอป; โพลีเอสเตอร์ริปสตอป; ไนลอนเคลือบซิลิโคน (ซิลไนลอน); โพลีเอสเตอร์เคลือบซิลิโคน (ซิลโพลี); อื่นๆ
it: Materiale del telo di copertura: Tela di cotone; Nylon; Policotone; Poliestere; Nylon ripstop; Poliestere ripstop; Nylon rivestito in silicone (silnylon); Poliestere rivestito in silicone (silpoly); Altro
cs: Materiál tropika: Bavlněné plátno; Nylon; Polybavlna; Polyester; Ripstop nylon; Ripstop polyester; Nylon se silikonovým zátěrem (Silnylon); Polyester se silikonovým zátěrem (Silpoly); Ostatní
sk-SK: Materiál tropika: Bavlnené plátno; Nylon; Polybavlna; Polyester; Nylon s úpravou ripstop; Polyester s úpravou ripstop; Nylon potiahnutý silikónom (silnylon); Polyester potiahnutý silikónom (silpoly); Iné
ko: 플라이시트 재질: 코튼 캔버스; 나일론; 폴리코튼; 폴리에스터; 립스탑 나일론; 립스탑 폴리에스터; 실리콘 코팅 나일론(실나일론); 실리콘 코팅 폴리에스터(실폴리); 기타
en: Flysheet material: Cotton canvas; Nylon; Poly-cotton; Polyester; Ripstop nylon; Ripstop polyester; Silicone-coated nylon (Silnylon); Silicone-coated polyester (Silpoly); Other
es: Material del doble techo: Lona de algodón; Nailon; Polialgodón; Poliéster; Nailon antidesgarro (ripstop); Poliéster antidesgarro (ripstop); Nailon con revestimiento de silicona (Silnylon); Poliéster con revestimiento de silicona (Silpoly); Otro
hr-HR: Materijal za ceradu: Pamučno platno; Najlon; Mješavina poliestera i pamuka; Poliester; Ripstop najlon; Ripstop poliester; Najlon premazan silikonom (Silnylon); Poliester premazan silikonom (Silpoly); Ostalo
ru: Материал внешнего тента: Хлопковая парусина; Нейлон; Поликоттон; Полиэстер; Нейлон рипстоп; Полиэстер рипстоп; Нейлон с силиконовым покрытием (силнейлон); Полиэстер с силиконовым покрытием (силполи); Другое
tr: Dış örtü malzemesi: Pamuklu kanvas; Naylon; Poli-pamuk; Polyester; Yırtılmaz naylon; Yırtılmaz polyester; Silikon kaplamalı naylon (Silnylon); Silikon kaplamalı polyester (Silpoly); Diğer
pt-PT: Material da folha de proteção: Lona de algodão; Nylon; Polialgodão; Poliéster; Nylon ripstop; Poliéster ripstop; Nylon revestido a silicone (Silnylon); Poliéster revestido a silicone (Silpoly); Outro
nl: Buitentent materiaal: Katoenen canvas; Nylon; Polykatoen; Polyester; Ripstop-nylon; Ripstop-polyester; Nylon met siliconencoating (Silnylon); Polyester met siliconencoating (Silpoly); Overige
sv: Yttertältsmaterial: Bomullscanvas; Nylon; Polybomull; Polyester; Ripstop-nylon; Ripstop-polyester; Silikonbelagd nylon (silnylon); Silikonbelagd polyester (silpoly); Övrigt
hu: Ponyva anyaga: Pamutvászon; Nejlon; Polipamut; Poliészter; Ripstop nejlon; Ripstop poliészter; Szilikonbevonatú nejlon (Silnylon); Szilikonbevonatú poliészter (Silpoly); Egyéb
bg-BG: Материал на чертожния филм: Памучно платно; Найлон; Полипамук; Полиестер; Рипстоп найлон; Рипстоп полиестер; Найлон със силиконово покритие (Silnylon); Полиестер със силиконово покритие (Silpoly); Друг
ja: フライシート素材: コットンキャンバス; ナイロン; ポリコットン; ポリエステル; リップストップナイロン; リップストップポリエステル; シリコンコーティングナイロン (シルナイロン); シリコンコーティングポリエステル (シルポリ); その他
zh-CN: 飞盘面料材质: 棉帆布; 尼龙; 涤棉; 聚酯纤维; 防撕裂尼龙; 防撕裂聚酯纤维; 涂硅尼龙 (Silnylon); 涂硅聚酯纤维 (Silpoly); 其他
fr: Matériau du double-toit: Toile de coton; Nylon; Polycoton; Polyester; Nylon ripstop; Polyester ripstop; Nylon enduit de silicone (Silnylon); Polyester enduit de silicone (Silpoly); Autre
da: Materiale på oversejl: Bomuldslærred; Nylon; Polybomuld; Polyester; Ripstop-nylon; Ripstop-polyester; Silikonebelagt nylon (Silnylon); Silikonebelagt polyester (Silpoly); Andet
nb: Overseilmateriale: Bomullskanvas; Nylon; Polybomull; Polyester; Ripstop-nylon; Ripstop-polyester; Silikonbelagt nylon (Silnylon); Silikonbelagt polyester (Silpoly); Annet
el: Υλικό εξωτερικού καλύμματος σκηνής: Βαμβακερός καμβάς; Νάιλον; Βαμβάκι με πολυεστέρα; Πολυεστέρας; Νάιλον ripstop; Πολυεστέρας ripstop; Νάιλον με επίστρωση σιλικόνης (Silnylon); Πολυεστέρας με επίστρωση σιλικόνης (Silpoly); Άλλο
de: Material des Außenzelts: Baumwoll-Canvas; Nylon; Polycotton; Polyester; Ripstop-Nylon; Ripstop-Polyester; Silikonbeschichtetes Nylon (Silnylon); Silikonbeschichtetes Polyester (Silpoly); Sonstiges
ro-RO: Materialul foliei de protecție: Pânză de bumbac; Nailon; Polibumbac; Poliester; Nailon Ripstop; Poliester Ripstop; Nailon peliculizat cu silicon (Silnylon); Poliester peliculizat cu silicon (Silpoly); Altele
zh-TW: 外帳材質: 棉質帆布; 尼龍; 聚酯混紡棉; 聚酯纖維; 防撕裂尼龍; 防撕裂聚酯纖維; 塗矽尼龍 (Silnylon); 塗矽聚酯纖維 (Silpoly); 其他